臺灣宜蘭地方法院宣示判決筆錄          100年度易字第522號
公  訴  人  台灣宜蘭地方法院檢察署檢察官
被      告  楊良萌
選任辯護人  柯士斌律師
            陳怡伶律師
上列被告因違反藥事法案件（起訴案號：99年度偵字第4265號、
第4558號、第4670號），於中華民國100年9月19日下午5時許，
在本院第5法庭宣示判決，出席職員如下：
          法  官  王耀興
          書記官  林家妮
          通  譯  蔡秉誠
法官起立朗讀判決主文、犯罪事實要旨、處罰條文、附記事項，
及告以上訴限制、期間並提出上訴狀之法院，且諭知記載其內容
：
一、主  文：
    楊良萌過失犯藥事法第八十三條第一項之販賣偽藥罪，處有
    期徒刑月，如易科罰金，以新台幣壹仟元折算壹日。緩刑
    貳年，並應自判決確定之日起壹個月內向公庫即宜蘭縣政府
    社會救助金專戶支付新台幣拾萬元。扣案之Ａ順養顏美體茶
    拾盒、Ａ順養顏美體茶外包裝盒貳拾肆張、標籤肆拾陸張
    、未含標籤之鋁裝袋貳佰個、含標籤之鋁裝袋壹佰柒拾貳個
    、鋁裝袋茶包陸佰貳拾捌個、客戶名冊貳張、出貨單影本壹
    份、封口機壹台、Ａ順養顏美體茶裸茶包拾肆箱（共計裝有
    拾萬零玖佰捌拾包），均沒收。
二、犯罪事實要旨：
    楊良萌係台北市○○○路○段23之1號5樓成記藥品有限公司
    之實際負責人，具有藥師執照，於民國96年間，在台北市○
    ○○路成記藥品有限公司向許紹儀（另行偵辦）購買番瀉葉
    甘（Sennosides）裸茶包，本應注意食品中之番瀉葉甘劑量
    ，每日食用不得超過12毫克，且無不能注意之情事，竟疏未
    注意許紹儀所販售之裸茶包每包番瀉葉甘劑量已高達38.3毫
    克，而以1包新台幣（下同）1.25元之價格，向許紹儀購入
    20萬包裸茶包後，再將每包裸茶包外加鋁箔裝袋，30包裝為
    1盒，命名Ａ順養顏美體茶後，自97年間起，透過不知情之
    黃官文、盧文祥（均另為不起訴處分）及徐仲達等業務員，
    以1盒約300元之價格，販售予不知情之桃園縣桃園市○○路
    104號陽明中西藥局之負責人賴瑞霖、宜蘭縣宜蘭市○○路
    48之2號健康家藥局之負責人溫凱輝（另為不起訴處分）、
    宜蘭縣宜蘭市○○路111號宜生藥局之負責人張哲芳（另為
    不起訴處分）、宜蘭縣蘇澳鎮○○路26號新豐藥局之負責人
    張豐州、宜蘭縣蘇澳鎮○○路○段149號之童恩婦嬰用品專
    賣店店長葉瑞純、宜蘭縣蘇澳鎮○○路43號平安藥局之負責
    人廖高福、宜蘭縣礁溪鄉○○路○段95號恩好藥局之負責人
    李啟昌、宜蘭縣羅東鎮○○路85號和平藥局、基隆市○○街
    18號鴻辰藥局，並建議各藥局對外以1盒約600元之價格販售
    。嗣因宜蘭縣衛生局人員於99年間，在宜蘭市宜生藥局購買
    Ａ順養顏美體茶一盒後，將之送往行政院衛生署食品藥物管
    理局檢驗結果，發現Ａ順養顏美體茶每包番瀉葉甘之劑量高
    達38.3毫克，函請台灣宜蘭地方法院檢察署偵查，經台灣宜
    蘭地方法院檢察署檢察官指揮警方調查，於99年9月30日上
    午10時40分許，在台北市○○○路○段23之1號5樓成記藥品
    有限公司，扣得Ａ順養顏美體茶13盒、Ａ順養顏美體茶外包
    裝盒24張、標籤46張、未含標籤之鋁裝袋200個、含標籤之
    鋁裝袋172個、鋁裝袋茶包628個、客戶名冊2張、出貨單影
    本1份及封口機1台，並在成記藥品有限公司位於台北市大安
    區○○○路○段25巷3號5號之工廠扣得14箱共計裝有13萬
    980包之Ａ順養顏美體茶裸茶包，並於99年9月30日上午10時
    48分許，在宜蘭市○○路111號宜生藥局，扣得Ａ順養顏美
    體茶3盒；於99年9月30日12時5分許，在宜蘭縣宜蘭市○○
    路48之2號健康家藥局，扣得Ａ順養顏美體茶35盒；於99年
    10月1日上午9時35分許，在宜蘭縣蘇澳鎮○○路○段149號
    之童恩婦嬰用品專賣店，扣得Ａ順養顏美體茶1盒、茶包15
    包及廣告單1張；於99年10月1日上午10時50分許，在宜蘭縣
    蘇澳鎮○○路26號新豐藥局，扣得Ａ順養顏美體茶2盒及成
    記藥品有限公司送貨單1張；於99年10月1日上午11時20分許
    ，在桃園縣桃園市○○路104號陽明中西藥局，扣得Ａ順養
    顏美體茶7盒；於99年10月1日12時48分許，在宜蘭縣蘇澳鎮
    ○○路43號平安藥局，扣得Ａ順養顏美體茶5盒及廣告1張；
    於99年10月1日13時22分許，在宜蘭縣礁溪鄉○○路○段95
    號恩好藥局，扣得Ａ順養顏美體茶8盒。
三、處罰條文：藥事法第83條第3項、刑法第11條前段、第41條
    第1項前段、第74條第1項第1款、第2項第4款、第38條第1項
    第2款。
四、附記事項：
  (一)扣案之Ａ順養顏美體茶13盒、Ａ順養顏美體茶外包裝盒24
    張、標籤46張、未含標籤之鋁裝袋200個、含標籤之鋁裝袋
    172個、鋁裝袋茶包628個、客戶名冊2張、出貨單影本1份及
    封口機1台、Ａ順養顏美體茶裸茶包14箱（共計裝有13萬980
    包），均為被告所有，犯罪預備之物，業據被告供述屬實，
    爰依刑法第38條第1項第2款宣告沒收；至其餘扣案物，因被
    告已販售與他人，非被告所有，自無從為沒收之諭知。
  (二)被告如不履行於判決確定後，於1個月內支付給公庫即宜蘭
    縣政府社會救助金專戶10萬元之負擔，且情節重大足認原宣
    告之緩刑難收其預期效果，而有執行刑罰之必要者，依刑法
    第75條之1第1項第4款之規定，得撤銷其緩刑宣告，併此敘
    明。
五、協商判決除有刑事訴訟法第455條之4第1項第1款於本訊問程
    序終結前，被告撤銷協商合意或檢察官撤回協商聲請者；第
    2款被告協商之意思非出於自由意志者；第4款被告所犯之罪
    非第455條之2第1項所定得以聲請協商判決者；第6款被告有
    其他較重之裁判上一罪之犯罪事實者；第7款法院認應諭知
    免刑或免訴、不受理者情形之一，及違反同條第2項「法院
    應於協商合意範圍內為判決；法院為協商判決所科之刑，以
    宣告緩刑或2年以下有期徒刑、拘役或罰金為限」之規定者
    外，不得上訴。
六、如有前項得上訴之情形者，得自收受判決送達之日起10日內
    ，向本院提出上訴書狀，上訴於第二審法院。
七、本案經檢察官張立言到庭執行職務。
中    華    民    國   100    年    9     月    19    日
                  台灣宜蘭地方法院刑事第二庭
                            書記官  林家妮
                            法  官  王耀興
以上正本證明與原本無異。
                            書記官  林家妮
中    華    民    國   100    年    9     月    20    日
附錄本案論罪科刑法條全文：
藥事法第83條
明知為偽藥或禁藥，而販賣、供應、調劑、運送、寄藏、牙保、
轉讓或意圖販賣而陳列者，處七年以下有期徒刑，得併科新臺幣
五百萬元以下罰金。
犯前項之罪，因而致人於死者，處七年以上有期徒刑，致重傷者
，處三年以上十二年以下有期徒刑。
因過失犯第一項之罪者，處二年以下有期徒刑、拘役或科新臺幣
三十萬元以下罰金。
第一項之未遂犯罰之。